# 保留意见审计报告

提问人：jahcpa123456 时间：2021-07-24 13:13:00
请教：联营公司审计报告为保留意见，采用权益法核算的投资方的审计报告需要保留吗？（投资方仅投资了此一家联营公司，并且被投资方的亏损额已大于投资成本，投资方的长期股权投资账面价值为 0 ，超过投资成本的亏损额在备查账中记录）。

回答人：chenyiwei
应根据集团审计的有关要求，考虑联营企业被出具保留意见的事项对投资方权益法核算的影响。
1 、如果是针对重大错报的保留意见，则应考虑重大错报所涉及的金额对权益法核算的长期股权投资账面价值和投资收益的影响是否超过本企业的重要性水平。
2 、如果是针对范围受限的保留意见，则应考虑因范围受限导致无法获得充分、适当审计证据事项的潜在影响金额对权益法核算的长期股权投资账面价值和投资收益的影响是否超过本企业的重要性水平。